【裁判字號】    94,交易,52
【裁判日期】    950227
【裁判案由】    竊盜等
【裁判全文】
臺灣臺南地方法院刑事判決              94年度交易字第52號
公  訴  人  臺灣臺南地方法院檢察署檢察官
被      告  丁○○
上列被告因竊盜等案件，經檢察官提起公訴（94年度偵字第4321
號），被告就犯罪事實為有罪之陳述，經本院裁定進行簡式審判
程序，本院判決如下：
    主  文
丁○○攜帶兇器竊盜，處有期徒刑陸月，如易科罰金，以參佰元
折算壹日；又服用酒類，不能安全駕駛動力交通工具而駕駛，處
有期徒刑參月，如易科罰金，以參佰元折算壹日。應執行有期徒
刑柒月，如易科罰金，以參佰元折算壹日。
    事  實
一、丁○○於民國94年3月29日17時許起迄同日19時許止，在臺
    南市○○路○段「梅花公園」內，飲用高粱酒4、5杯，已達
    不能安全駕駛之狀態，被其女友丙○○駕駛其所有之牌照號
    碼HRT-087號重機車載回臺南市○○區○○街155巷11號丙○○之住處，嗣丁○○因飲酒之事與丙○○發生口角，遂欲駕
    駛HRT-087號重機車回安昌街之住處，丙○○取走該機車鑰
    匙不讓丁○○駕駛該機車，丁○○遂在丙○○家之樓下順手
    借取客觀上可為兇器使用之螺絲起子1支，基於意圖為自己
    不法之所有之意思，於94年3月29日19時42分許，在臺南市
    ○○街156巷47號前，持該螺絲起子轉動機車電門，竊取郭
    文聰所有之CA5-088號重機車（價值新臺幣約5萬元），得手
    後，其明知服用酒類不能安全駕駛動力交通工具者，不得駕
    駛動力交通工具，竟仍不顧發生公共危險之可能而駕駛CA5-
    088號重機車，並因回頭看見丙○○駕駛HRT-087號重機車自
    後追來，因緊張，於轉過2條巷子，於同日19時45分許，在
    臺南市○○街（起訴書誤載為國光街）56巷141弄與國安街
    56巷之無號誌交岔路口，不慎撞及前方由甲○○所駕駛之
    UG-9677號自小客車 (甲○○未受傷)，其因而人、車倒地，
    受有頭部外傷併撕裂傷、右膝與右脅挫傷之傷害，CA5-088
    號重機車右側車頭及車身並留有磨擦痕跡。經警據報前往處
    理，並於同日21時37分許，對丁○○實施呼氣酒精濃度檢測
    後，發現其呼氣酒精濃度達每公升0.61毫克。
二、案經臺南市警察局第三分局報請臺灣臺南地方法院檢察署檢
    察官偵查起訴。
    理  由
一、本件係經被告丁○○於準備程序當庭表示認罪，而經本院裁
    定以簡式審判程序加以審理，則依據刑事訴訟法第273條之2
    、同法第159條第2項之規定，不適用傳聞法則有關限制證據
    能力之相關規定，合先敘明。
二、上揭犯罪事實，業據被告丁○○於警詢及偵、審中坦承不諱
    ，核與被害人郭文聰之子乙○○及甲○○於警詢時所證述之
    情節相符並有被告之酒精濃度測定值列印單、測試觀察紀錄
    表、受傷診斷證明書、機車尋獲通報單、道路交通事故現場
    圖、道路交通事故調查報告表（一）、（二）各1份及機車
    照片8張附卷可資佐證。按汽車駕駛人引飲用酒類或其他類
    似物後其吐氣所含酒精濃度超過每公升0.25毫克或血液中酒
    精濃度超過百分之0.05者，不得駕車，道路交通安全規則第
    114條第2款定有明文。又刑法第185條之3規定所稱之「不能
    安全駕駛」，係屬抽象危險犯，並不以發生具體危險為必要
    ，對於飲酒後呼氣酒精濃度已達每公升0.55毫克（0.55MG\L
    ）以上，肇事率為一般正常人之10倍，認為已達不能安全駕
    車之標準，此業經法務部88年5月18日以法88檢字第001669
    號函公告週知。查被告吐氣所含酒精濃達每公升0.61毫克，
    遠遠超過上開標準，足見被告駕車肇事之危險性已高出一般
    人10倍以上，其已達不能安全駕駛動力交通工具之情狀甚明
    。事證明確，被告犯行洵堪認定。
三、核被告丁○○所為，係犯刑法第185條之3之公共危險罪及刑
    法第321條第1項第3款之加重竊盜罪。被告所犯上開2罪間，
    犯意各別，罪名有異，應分論併罰。審酌被告之品行、生活
    狀況普通、智識程度為國中肄業、犯罪之動機、目的、手段
    、所生之危害、飲酒後其吐氣所含酒精濃達每公升0.61毫克
    ，駕車肇事之危險性已高出一般人10倍以上，竟然罔顧自己
    及大眾之道路交通安全於市區道路行駛，以及被告事後坦承
    犯行、態度良好等一切情狀，爰量處如主文所示之刑，並定
    執行刑7月及諭知易科罰金之折算標準，以示懲儆。又作案
    之螺絲起子1支非屬被告所有，自不得宣告沒收。
據上論斷，應依刑事訴訟法第273條之1第1項、第299條第1項前
段，刑法第185條之3、第321條第1項第3款、第51條第5款、第41
條第1項前段、第2項，罰金罰鍰提高標準條例第2條，判決如主
文。
本案經檢察官戊○○到庭執行職務
中    華    民    國    95    年    2     月    27    日
                  刑事第七庭    法  官  林勝利
以上正本證明與原本無異。
如不服本判決，應於判決送達後10日內，向本院提出上訴狀。
                                書記官  陳金堂
中    華    民    國    95    年    2     月    27    日
附錄本案論罪科刑法條全文：
中華民國刑法第185條之3
服用毒品、麻醉藥品、酒類或其他相類之物，不能安全駕駛動力
交通工具而駕駛者，處1年以下有期徒刑、拘役或3萬元以下罰金
。
中華民國刑法第321條
犯竊盜罪而有左列情形之一者，處6月以上、5年以下有期徒刑：
一  於夜間侵入住宅或有人居住之建築物、船艦或隱匿其內而犯
    之者。
二  毀越門扇、牆垣或其他安全設備而犯之者。
三  攜帶兇器而犯之者。
四  結夥三人以上而犯之者。
五  乘火災、水災或其他災害之際而犯之者。
六  在車站或埠頭而犯之者。
前項之未遂犯罰之。


司法院資訊處製作；財團法人民間司法改革基金會備份。
